【裁判字號】    98,上易,1065
【裁判日期】    980512
【裁判案由】    竊盜
【裁判全文】
臺灣高等法院刑事判決                98年度上易字第1065號
上  訴  人  臺灣臺北地方法院檢察署檢察官
上  訴  人
即  被  告  甲○○（冒名乙○○）
上列上訴人因被告竊盜案件，不服臺灣臺北地方法院97年度易字
第3028號，中華民國98年4月7日第一審判決（起訴案號：臺灣臺
北地方法院檢察署97年度偵字第18947 號），提起上訴，本院判
決如下：
    主  文
上訴駁回。
    理  由
一、按刑事訴訟法第350條、第361條規定，不服地方法院之第一
    審判決而上訴者，須提出上訴書狀，並應敘述具體理由，為
    上訴必備之程式。倘已提出上訴理由，但所提非屬具體理由
    者，則由第二審法院以上訴不合法律上之程式，判決駁回。
    而所謂具體理由，必係依據卷內既有訴訟資料或提出新事實
    或新證據，指摘或表明第一審判決有何採證認事、用法或量
    刑等足以影響判決本旨之不當或違法，而構成應予撤銷之具
    體事由，始克當之（例如：依憑證據法則具體指出所採證據
    何以不具證據能力，或依憑卷證資料，明確指出所為證據證
    明力之判斷如何違背經驗、論理法則）；倘僅泛言原判決認
    定事實錯誤、違背法令、量刑失之過重或輕縱，而未依上揭
    意旨指出具體事由，皆難謂係具體理由，俾與第二審上訴制
    度旨在請求第二審法院撤銷、變更第一審不當或違法之判決
    ，以實現個案救濟之立法目的相契合，並節制濫行上訴。又
    上訴意旨對於原判決實體上之違法，或程序上之違法，均必
    須為具體的指摘，俾得就其指摘事項加以審查。至上訴理由
    書雖指摘原判決有刑事訴訟法第379條某幾款之違背法令情
    形，但核其所述事實，與各該款之違法情形無一符合時，（
    例如當事人或辯護人在原審並未聲請調查某證據，竟指摘其
    未予調查該證據。又如誤以在訴訟上其他主張為上訴事項，
    而指原審未予判決。又如指原判決不載未予諭知緩刑之理由
    為理由不備之類），仍不能認為其上訴已合法律上之程式（
    最高法院71年度第3次刑事庭會議決議一參照）。
二、查原審於民國98年4月7日判決後，檢察官及被告甲○○均不
    服提起上訴。檢察官上訴意旨略以：被告於案發後至今分文
    未賠償告訴人，難認犯後態度良好，原審僅判決被告有期徒
    刑1 年，尚嫌過輕，有違罪刑相當原則等語，被告上訴意旨
    則僅泛稱：伊前後二次竊盜犯行，相隔僅3 日，均係利用在
    被害人家中打牌之機會順手牽羊，具有反覆、延續實行之特
    徵，應依包括一罪之集合犯，論以一罪，原審以二者犯意各
    別，予以分論併罰，難謂公允，又伊所竊取之手機於案發當
    時已返還被害人，且價值非鉅，於原審審理時又坦承不諱，
    犯後情狀應已具悔意，原審未給予伊得以易科罰金之刑度，
    顯對伊認罪等情事未加以審酌云云。惟按所謂集合犯限於在
    犯罪構成要件上本即預定有複數之同種行為反覆實施之犯罪
    而言。竊盜之犯罪構成要件，本質上不當然含為同種行為反
    覆實施之要件，復參酌刑法刪除連續犯之立法意旨，乃欲將
    本應各自獨立評價之數罪，回歸本來就應賦予複數法律效果
    之原貌，因此，就刑法修正施行後多次竊盜之犯行，採一罪
    一罰，始符合立法本旨。故被告於本案二次竊盜之犯行，其
    時間、地點及被害人互異，顯係各別獨立成罪，並無集合犯
    之關係，被告上訴主張，容有誤認，自尚難認其已依據卷內
    既有訴訟資料或提出新事證，指摘或表明第一審判決有何採
    證認事、用法或量刑等足以影響判決本旨之不當或違法，而
    構成應予撤銷之具體事由。另檢察官以原審量刑過輕，及被
    告以原審量刑過重云云，所述或徒憑己意，指摘原審量刑不
    當，或純屬個人主觀上對法院量刑之期盼，亦均未指摘或表
    明原審判決有何採證認事、用法或量刑等足以影響判決本旨
    之不當或違法，而構成應予撤銷之具體事由，有檢察官上訴
    書及被告上訴理由狀在卷可稽。是檢察官及被告上訴，均未
    以書狀敘述具體理由，應認其等上訴為不合法律上之程式，
    爰不經言詞辯論，均予以駁回。
三、據上論斷，應依刑事訴訟法第367條前段、第372條，判決如
    主文。
中    華    民    國    98    年    5     月    12    日
            刑事第二十一庭審判長法  官  蘇隆惠
                                法  官  曾家貽
                                法  官  楊力進
以上正本證明與原本無異。
不得上訴。
                                書記官  駱國堯
中    華    民    國    98    年    5     月    13    日


司法院資訊處製作；財團法人民間司法改革基金會備份。
